臺灣新竹地方法院刑事宣示判決筆錄
111年度易字第405號
公  訴  人  臺灣新竹地方檢察署檢察官               
被      告  賴逸聰




上列被告因竊盜案件，檢察官提起公訴（111年度偵緝字第249、
251、252、253號）後，聲請改依協商程序而為判決，本院於中
華民國111年8月17日上午9時29分，在本院刑事第三法庭宣示判
決，出席職員如下：
                      法  官  林哲瑜
                      書記官  胡家寧
                      通  譯  王湘慈
法官起立朗讀判決主文、犯罪事實要旨、處罰條文，及告以上訴
限制、期間並提出上訴狀之法院，且諭知記載其內容：
一、主  文：
    賴逸聰犯竊盜罪，共肆罪，均累犯，各處有期徒刑參月，如
    易科罰金，均以新臺幣壹仟元折算壹日。應執行有期徒刑拾
    月，如易科罰金，以新臺幣壹仟元折算壹日。
二、犯罪事實要旨：
　　賴逸聰意圖為自己不法之所有，基於竊盜之犯意，分別於如
    附表所示時間，在如附表所示地點，以如附表所示方式竊取
    如附表所示物品，得手後逃逸。   
三、處罰條文：
    刑法第320條第1項、第41條第1項前段、第8項、第47條第1
    項、第51條第5款。
四、附記事項：
（一）被告前於①105年間，因竊盜案件，經臺灣臺北地方法院於
      105年6月14日以105年度審易字第1304號判決判處有期徒
      刑9月，被告不服提起上訴，經臺灣高等法院於105年9月2
      9日以105年度上易字第1461號判決原判決撤銷，改判有期
      徒刑9月，於105年9月29日確定；②104年間，因竊盜案件
      ，經臺灣新北地方法院於105年6月8日以105年度易緝字第
      68號判決判處有期徒刑8月、7月、7月，應執行有期徒刑1
      年5月，復經提起上訴，經臺灣高等法院於105年9月30日
      以105年度上易字第1780號判決原判決部分撤銷，並改判
      處有期徒刑8月、7月，其餘部分駁回，應執行有期徒刑1
      年5月，於105年9月30日確定；③105年間，因施用第二級
      毒品案件，經臺灣新北地方法院於105年7月6日以105年度
      簡字第3876號判決判處有期徒刑6月，被告不服提起上訴
      ，經臺灣新北地方法院於105年11月4日以105年度簡上字
      第733號判決原判決撤銷，改判有期徒刑5月，於105年11
      月4日確定，上揭①至③案件，復經臺灣新北地方法院於106
      年9月12日以106年度聲字第3724號裁定定其應執行刑為有
      期徒刑2年6月，被告不服提起抗告，復經臺灣高等法院於
      106年10月31日以106年度抗字第1435號裁定原裁定撤銷，
      改定應執行有期徒刑2年1月，於106年11月9日確定（甲）
      。④106年間，因竊盜案件，經臺灣臺南地方法院於106年1
      1月28日以106年度易字第1509號判決判處有期徒刑3月，
      被告不服提起上訴，經臺灣高等法院臺南分院於107年3月
      14日以107年度上易字第34號判決上訴駁回，於107年3月1
      4日確定。上開（甲）④案件接續執行，於106年6月9日入
      監，並於108年10月8日徒刑執行完畢出監等情，有臺灣高
      等法院被告前案紀錄表在卷可憑，且經檢察官提出相關判
      決書為證，其於有期徒刑執行完畢後5年內故意再犯本件
      有期徒刑以上之罪，雖均成立累犯，然已經檢察官於協商
      程序時稱此部分不依刑法第47條之規定加重其刑，僅作為
      被告素行之參考。　
（二）本案被告之犯罪所得，依卷內資料顯示，均已發還被害人
      ，業經檢察官與被告為不聲請沒收之協商合意，爰不予宣
      告沒收。　　　　
五、協商判決除有刑事訴訟法第455條之4第1項第1款於本院訊問
    程序終結前，被告撤銷協商合意或檢察官撤回協商聲請者；
    第2款被告協商之意思非出於自由意志者；第4款被告所犯之
    罪非第455條之2第1項所定得以協商判決者；第6款被告有其
    他較重之裁判上一罪之犯罪事實者；第7款法院認應諭知免
    刑或免訴、不受理者情形之一，及違反同條第2項「法院應
    於協商合意範圍內為判決；法院為協商判決所科之刑，以宣
    告緩刑或2年以下有期徒刑、拘役或罰金為限」之規定者外
    ，檢察官與被告均不得上訴。
六、如有前項得上訴之情形，得自收受宣示判決筆錄送達之日起
    20日內，向本院提出上訴書狀，上訴於第二審法院。
本案經檢察官王遠志提起公訴，檢察官陳中順到庭執行職務。 
中　　華　　民　　國　　111　  年　　 8　　月　　17   日
                  刑事第八庭     書  記  官  胡家寧  
                                 法      官  林哲瑜
以上筆錄正本係照原本作成。
中　　華　　民　　國　　111 　年　　8 　　月　　17　　日
                                 書  記  官  胡家寧
附錄本案論罪科刑法條全文：
刑法第320條第1項
意圖為自己或第三人不法之所有，而竊取他人之動產者，為竊盜
罪，處五年以下有期徒刑、拘役或五十萬元以下罰金。

附表
編號 行竊時間 行竊地點 被害人(提告) 被竊財物        (新臺幣) 備註 1 110年3月10日4時38分至4時47分間之某時許 新竹縣○○鄉○○○000○0號旁產業道路 葉王玉嬌 見被害人所有車牌號碼000-000號普通重型機車機車鑰匙未拔，旋徒手竊取該機車 111年度偵緝字第249號(110年度偵字第6046號) 2 110年8月4日19時28分許 新竹市○區○○路0段000號前 陳良軒(提告) 見被害人所有車牌號碼000-0000號普通重型機車機車鑰匙未拔，旋徒手竊取該機車 111年度偵緝字第251號(110年度偵字第12122號) 3 110年5月23日14時10分許 新竹市○區○○街00號對面空地 許瑞宇(提告) 見被害人所有車牌號碼000-000號普通重型機車機車鑰匙未拔，旋徒手竊取該機車 111年度偵緝字第252號(110年度偵字第12228號) 4 110年7月15日4時48分許 新竹縣○○鄉○○路0段00巷0號前騎樓 陳能標(提告) 徒手竊取被害人所有腳踏車1臺  111年度偵緝字第253號(110年度偵字第12509號)